臺灣臺中地方法院刑事判決　100年度交簡上字第190號
上　訴　人　臺灣臺中地方法院檢察署檢察官
被　　　告　鄭正永
上列上訴人因過失傷害案件，不服本院100年度交簡字第158號中
華民國100年8月31日第一審簡易判決（起訴案號：100年度偵字
第15082號）提起上訴，本院管轄之第二審合議庭判決如下：
    主    文
上訴駁回。
    事實及理由
一、本案經本院審理結果，認第一審簡易判決認事用法及量刑均
    無不當，應予維持，並引用第一審判決書記載之事實、證據
    及理由。
二、檢察官上訴意旨略以：被告鄭正永於肇事當天，是前往客戶
    之處所，且被告鄭正永所駕駛之車牌號碼2898-Ｃ6自小客車
    ，為公司車，認被告鄭正永應係犯刑法第284條第2項業務過
    失傷害罪嫌，原審論以普通過失傷害罪嫌，尚有未洽。
三、然訊據被告否認有業務過失傷害之犯行，辯稱：伊係擔任畫
    王實業股份有限公司(下稱畫王公司)之負責人，公司營業項
    目為室內設計，伊負責綜理公司業務，車禍當日是剛好經過
    客戶施工地點附近，伊想過去看一下，並非以駕駛為業等語
    。核與證人即畫王公司之設計總監許碧蘭於本院審理時到庭
    證稱：被告是擔任公司董事長，處理工作業務內容大部分是
    內部人員調度、處理，被告工作內容不用載運物品，運載另
    外有貨車，公司設計人員要去客戶處，會使用公司車等語大
    致相符，而被告確係擔任畫王公司之負責人，亦有經濟部中
    部辦公室100年11月18日經中三字第10034842340號函附之該
    公司設立及變更登記事項卡影本在卷可稽。惟按刑法上所謂
    之業務，係指以反覆同種類之行為為目的之社會活動而言，
    申言之，係指個人基於其社會地位繼續反覆所執行之事務，
    其主要部分之業務固不待論，即為完成主要業務所附隨之準
    備工作與輔助事務，亦應包括在內，最高法院69年度台上字
    第4047號、71年度台上字第1550號判例可資參照。然鑑於今
    日汽車駕駛相當普遍，每日駕駛汽車從事日常生活事務者比
    比皆是，且佔參與道路動力交通者相當高之比例，而此等駕
    駛行為如僅係駕駛人前往工作場所之例行交通行為，並非以
    此駕駛汽車之行為為其主要目的而反覆從事之，尚難認係業
    務行為，蓋除職業駕駛外之多數汽車駕駛，均屬此類駕駛行
    為，倘認其駕駛自用汽車之行為乃主要業務之輔助行為，而
    認渠在行駛中發生之交通過失行為均屬業務過失，將使刑法
    上業務過失行為之認定過於擴張，而失卻刑事政策上對於業
    務過失行為加重處罰之意義。職是之故，主要業務所附隨之
    準備工作與輔助事務，雖可包含在業務概念之內，惟不宜過
    於擴張，而須以該附隨行為或輔助行為與主要業務行為間具
    有直接而密不可分之關係者，始認其為業務行為，方為妥適
    ，例如販售貨品而須駕駛小貨車四處兜售之情形。本件被告
    既係公司負責人，其駕駛公司車輛至客戶處查看工地施工情
    形，雖與其公司負責人業務不無關聯，惟其倘非駕駛車輛而
    係搭乘公共交通工具或乘他人之便車，亦可到達施工地點以
    從事勘查，是該等駕駛汽車之行為並非其業務上不可或缺之
    行為，不具直接而密不可分之關係，自非其附隨業務，是本
    案被告駕車不慎，致告訴人受有傷害，核其所為係犯刑法第
    284條第1項之過失傷害罪，原審據以論罪科刑，判處被告有
    期徒刑2月，並諭知易科罰金之折算標準，其認事用法及量
    刑，均無不當；公訴人認被告所為係犯同條第2項之業務過
    失罪嫌並據以上訴，為無理由，應予駁回。
據上論斷，應依刑事訴訟法第455條之1第3項、第373條、第368
條，判決如主文。
中    華    民    國  100    年    12    月    19    日
                  刑事第十四庭  審判長法  官  吳幸芬
                                      法  官  劉麗瑛
                                      法  官  戴嘉慧
以上正本證明與原本無異
不得上訴
                                      書記官  黃珮華
中    華    民    國   100    年    12    月    19    日
附錄本案論罪科刑法條全文：
中華民國刑法第284條
（過失傷害罪）
因過失傷害人者，處 6 月以下有期徒刑、拘役或 5 百元以下罰
金，致重傷者，處 1 年以下有期徒刑、拘役或 5 百元以下罰金
。
從事業務之人，因業務上之過失傷害人者，處 1 年以下有期徒
刑、拘役或 1 千元以下罰金，致重傷者，處 3 年以下有期徒刑
、拘役或 2 千元以下罰金。